【裁判字號】    99,易,1215
【裁判日期】    990521
【裁判案由】    毒品危害防制條例
【裁判全文】
臺灣臺中地方法院刑事判決              99年度易字第1215號
公  訴  人  臺灣臺中地方法院檢察署檢察官
被      告  甲○○
上列被告因違反毒品危害防制條例案件，經檢察官提起公訴（99
年度毒偵字第626 號），本院判決如下：
    主  文
甲○○施用第二級毒品，累犯，處有期徒刑肆月，如易科罰金，
以新臺幣壹仟元折算壹日。
    犯罪事實
一、甲○○前因施用毒品案件，經本院以97年度毒聲字第486 號
    裁定送觀察、勒戒後，因認無繼續施用毒品之傾向，於民國
    97年9 月8 日釋放（指揮書執畢日期為97年9 月28日），並
    經臺灣臺中地方法院檢察署檢察官於97年9 月15日以97年度
    毒偵字第2239號為不起訴處分確定；又於97年間因施用毒品
    案件，經本院以98年度簡字第295 號判決判處有期徒刑2 月
    確定，於98年11月17日易服社會勞動執行完畢。詎仍不知悔
    改，明知甲基安非他命係屬毒品危害防制條例第2 條第2 項
    第2 款所定之第二級毒品，不得持有、施用，竟於前開觀察
    、勒戒執行完畢釋放後5 年內，基於施用甲基安非他命之犯
    意，於98年11月19或20日間之晚上某時，在臺中縣后里鄉○
    ○村○○路149 之16號住處內，以將甲基安非他命放置於玻
    璃球內點火燒烤吸食煙氣之方式，施用甲基安非他命1 次。
    嗣於98年11月22日下午4 時25分許，經警持臺灣臺中地方法
    院檢察署檢察官所核發之強制到場許可書至甲○○上開住處
    ，而於同日下午4 時30分許，在臺中縣警察局大甲分局后里
    分駐所內強制採得其尿液送驗，結果呈甲基安非他命陽性反
    應，始查悉上情。
二、案經臺中縣警察局大甲分局報請臺灣臺中地方法院檢察署檢
    察官偵查起訴。
    理    由
壹、程序方面
    按被告以外之人於審判外之言詞或書面陳述，除法律有規定
    者外，不得作為證據，刑事訴訟法第159 條固定有明文，惟
    被告以外之人於審判外之陳述，雖不符同法第159 條之1 至
    之4 規定，而經當事人於審判程序同意作為證據，法院審酌
    該言詞陳述或書面陳述作成時之情況，認為適當者，亦得為
    證據；又當事人、代理人或辯護人於法院調查證據時，知有
    第159 條第1 項不得為證據之情形，而未於言詞辯論終結前
    聲明異議者，視為有前項之同意，同法第159 條之5 亦定有
    明文。查本判決所引用之下列各項證據方法之證據能力，被
    告及檢察官於本院審理中調查證據時，知有刑事訴訟法第15
    9 條第1 項不得為證據之情形，並未於言詞辯論終結前聲明
    異議（見本院卷第10頁背面、第11頁），且本院審酌該等證
    據作成之客觀情況均無不當，並無不宜作為證據之情事，則
    依刑事訴訟法第159 條之5 之規定，認均具有證據能力。
貳、實體方面
一、上開犯罪事實，業據被告甲○○於偵查中及本院審理時坦承
    不諱，且被告經警持臺灣臺中地方法院檢察署檢察官所核發
    之強制到場許可書所強制採集之尿液經送請中山醫學大學附
    設醫院檢驗科藥物檢測中心檢驗結果，呈甲基安非他命陽性
    反應，有該中心98年12月17日尿液檢驗報告及臺灣臺中地方
    法院檢察署檢察官強制到場許可書、列管毒品人口尿液檢體
    採集送驗紀錄表各1 紙附卷可稽（見警卷第4 至6 頁），是
    被告之自白核與事實相符，應堪採信。本案事證明確，被告
    施用第二級毒品甲基安非他命1 次之犯行，洵堪認定。
二、按觀察、勒戒或強制戒治執行完畢釋放後，5 年內再犯毒品
    危害防制條例第10條施用毒品之罪者，應依法追訴，毒品危
    害防制條例第23條第2 項定有明文。本件被告前因施用毒品
    案件，經本院以97年度毒聲字第486 號裁定送觀察、勒戒後
    ，因認無繼續施用毒品之傾向，於97年9 月8 日釋放（指揮
    書執畢日期為97年9 月28日），並經臺灣臺中地方法院檢察
    署檢察官於97年9 月15日以97年度毒偵字第2239號為不起訴
    處分確定等情，有臺灣臺中地方法院檢察署刑案資料查註紀
    錄表、全國施用毒品案件紀錄表及臺灣高等法院被告前案紀
    錄表各1 份在卷可參，是被告於上開觀察、勒戒執行完畢釋
    放後，5 年內再犯本件施用第二級毒品之犯行，依前開法條
    之規定，自應依法追訴、處罰。
三、核被告甲○○所為，係犯毒品危害防制條例第10條第2 項之
    施用第二級毒品罪。其持有第二級毒品甲基安非他命之低度
    行為，為施用第二級毒品甲基安非他命之高度行為所吸收，
    不另論罪。又被告於97年間因施用毒品案件，經本院以98年
    度簡字第295 號判決判處有期徒刑2 月確定，於98年11月17
    日易服社會勞動執行完畢乙節，有上開前案紀錄表、臺灣臺
    中地方法院檢察署檢察官易服社會勞動指揮書、臺灣臺中地
    方法院檢察署辦理社會勞動工作日誌（98年9 月至11月月報
    表）、臺灣臺中地方法院檢察署辦理社會勞動結案報告書、
    臺灣臺中地方法院檢察署刑案系統觀護終結原因表（社會勞
    動）各1 份在卷可憑（見本院卷第5 頁、第14至22頁），其
    於徒刑執行完畢後，5 年內故意再犯本件有期徒刑以上之本
    罪，為累犯，應依刑法第47條第1 項之規定，加重其刑。爰
    審酌被告經觀察、勒戒程序，且經法院判處罪刑並執行完畢
    後，仍未能徹底戒絕毒品，再犯本件施用第二級毒品犯行，
    足見其戒絕毒癮之意志不堅，未能體悟施用毒品對自己、家
    人造成之傷害及社會之負擔，惟念其犯後尚知坦承犯行，態
    度良好，及施用毒品乃戕害自身健康，尚未直接危害他人，
    反社會性不高等一切情狀，量處如主文所示之刑，並斟酌本
    件犯罪情節，被告之智識程度及經濟狀況等情，諭知以新臺
    幣1, 000元之易科罰金折算標準。
據上論斷，應依刑事訴訟法第284 條之1 、第299 條第1 項前段
，毒品危害防制條例第10條第2 項，刑法第11條前段、第47條第
1 項、第41條第1 項前段，判決如主文。
本案經檢察官乙○○到庭執行職務。
中    華    民    國    99    年    5     月    21    日
                  刑事第十七庭  法  官  陳玉聰
以上正本證明與原本無異。
如不服本判決，應於收受送達後10日內向本院提出上訴書狀（應
敘述具體理由並附繕本）。
上訴書狀如未敘述理由，應於上訴期間屆滿後20日內補提理由書
於本院。
                                書記官  張珮琦
中    華    民    國    99    年    5     月    21    日
附錄本判決論罪科刑之法條：
毒品危害防制條例第10條第2 項
施用第二級毒品者，處3 年以下有期徒刑。

司法院資訊處製作；財團法人民間司法改革基金會備份。
